【裁判字號】    92,上易,2574
【裁判日期】    921211
【裁判案由】    竊盜
【裁判全文】
臺灣高等法院刑事判決                          九十二年度上易字第二五七四號
    上  訴  人
    即  被  告  甲○○
                        苗栗縣.
右上訴人因竊盜案件，不服臺灣新竹地方法院九十二年度易字第二七０號，中華民國
九十二年七月三十日第一審判決（起訴案號：臺灣新竹地方法院檢察署九十二年度偵
字第一四八七號），提起上訴，本院判決如左：
    主  文
上訴駁回。
甲○○緩刑貳年。
    事實及理由
一、本案經本院審理結果，認第一審以上訴人即被告甲○○犯刑法第三百二十一條第
    一項第三款之共同攜帶兇器加重竊盜罪，判處有期徒刑陸月，並諭知易科罰金折
    算之標準為三百元折算一日，經核原審認事用法及量刑均無不當，應予維持，並
    引用第一審判決書記載之事實、證據及理由（如附件）。
二、被告上訴意旨略以：被告當時所攜帶之十字螺絲起子與老虎鉗，雖屬鐵製品，惟
    係被告平日撿拾廢鐵、廢紙、寶特瓶及一些電器品，以便用以拆除變賣該拾得物
    維生之工具，並非屬對於人之生命、身體、安全構成威脅，自非兇器云云。
三、本院查：
  (一)、被告甲○○所犯如附件之共同加重竊盜事實，已據被告甲○○於警訊、偵查與
      原審調查、審理及本院調查、審理時供承明確在卷（原審卷第十二頁至第十四
      頁、第三九頁至第四二頁；本院卷第二二頁至第二三頁；三三頁至第三八頁）
      核與證人即共同被告陳水來於警詢與偵查中證述共同竊盜之情節符合，並經告
      訴人乙○○於警詢及原審調查時指述失竊之情節大致相符；且經原審提示被告
      甲○○及共犯陳水來所有供犯前開加重竊盜所用之老虎鉗、美工刀各一把、螺
      絲起子二支及手套二雙扣案足稽，復有贓證物品認領保管收據一紙在偵查卷足
      憑（偵查卷第一九頁）。本件事證明確，被告犯行應堪認定。
  (二)、查螺絲起子、老虎鉗均屬金屬製品，質硬而形尖，美工刀刀鋒銳利、於客觀上
      均係得持以攻擊人身，對人之生命、身體、安全構成威脅，自屬兇器之一種；
      被告甲○○於竊盜時攜帶上開螺絲起子、老虎鉗，雖係供行竊之工具，惟上開
      工具客觀上足以對於人之身體、生命構成威脅，具有危險性；自不以被告攜
      帶之初有行兇之意圖為必要（最高法院七十四年三月十九日，七十四年度第三
      次刑事庭會議決議參照；最高法院六十二年度台上字第二四八九號判例、同院
      六十四年度台上字第二三八二號及七十九年度台上字第五二五三號判例參照）
      ，故被告上訴狀辯稱，其所攜帶之十字螺絲起子與老虎鉗並非兇器云云，自不
      足採。可見其提起上訴並無理由，應予駁回。
  (三)、原審以被告甲○○所為，係犯刑法第三百二十一條第一項第三款之攜帶兇器加
      重竊盜罪；並認被告甲○○與同案被告陳水來就上開加重竊盜犯行間，互有犯
      意聯絡及行為分擔，而論以共同正犯。另審酌被告甲○○正值年輕力壯，竟不
      思以正當方式獲取報酬，任意進入他人所有權範圍內之空屋行竊，不尊重他人
      財產權益，及攜帶兇器竊盜，嚴重影響人民生活及財產安全甚鉅，惟犯罪後坦
      認犯行，態度良好等一切情狀，量處被告甲○○有期徒刑六月，如易科罰金，
      以三佰元折算一日；復以扣案之美工刀一支、螺絲起子一把及手套一雙為共犯
      陳水來所有；另螺絲起子一支、老虎鉗一把及手套一雙則為被告甲○○所有，
      均為供該二人犯前開加重竊盜罪犯行所用之物等情，業據被告甲○○與共犯陳
      水來於偵查中及原審供明在卷，故均依刑法第三十八條第一項第二款規定宣告
      沒收。經核原審認事用法並無違誤，量刑亦稱妥適，應予維持。
四、查被告甲○○前於民國七十三年間犯竊盜、逃亡等罪，嗣經減為有期徒刑九月與
    三年六月，而於八十年四月二十五日縮刑期滿執行完畢，此有本院被告全國前案
    紀錄表一紙在卷足憑，其於受有期徒刑以上刑之宣告，執行完畢後，五年以內未
    曾受有期徒刑以上刑之宣告；其因觸犯本件竊盜刑章，犯後已深具悔意，而且所
    竊取之鋁門窗七扇，總價值約新臺幣（下同）三萬元等情，業據告訴人乙○○於
    警訊中供明在卷；惟被告甲○○等人於竊取上開鋁門窗得手之際，旋經警查獲，
    所竊取之贓物業已返還告訴人乙○○，而且告訴人乙○○於原審調查時，亦表示
    願意原諒被告甲○○，不再追究等情（原審卷第二六頁）；被告甲○○於本院調
    查與審理時亦供稱，其目前從事臨時清潔工，每個禮拜有三、四天工作之機會，
    每月收入所得大約一萬五千元左右，已有固定工作；惟因罹患胃病，身體日益消
    瘦，已無力繳納罰金，請求給予其自新機會等情；本院審酌上開情況，以被告經
    此偵審教訓應知所警惕而無再犯之虞，因認對被告所處之刑以暫不執行為適當，
    爰併予宣告緩刑二年，以啟自新。
據上論結，應依刑事訴訟法第三百七十三條、第三百六十八條、刑法第七十四條第二
款，判決如主文。
本案經檢察官劉家芳到庭執行職務。
中      華      民      國    九十二    年     十二     月     十一     日
                              臺灣高等法院刑事第二十三庭
                                  審判長法  官  黃  瑞  華
                                        法  官  宋      祺
                                        法  官  陳  坤  地
右正本證明與原本無異。
不得上訴。
                                        書記官  陳  建  邦
中      華      民      國    九十三    年      一      月      五      日
附錄：本案論罪科刑法條全文
刑法第三百二十一條
犯竊盜罪而有左列情形之一者，處六月以上、五年以下有期徒刑：
一  於夜間侵入住宅或有人居住之建築物、船艦或隱匿其內而犯之者。
二  毀越門扇、牆垣或其他安全設備而犯之者。
三  攜帶兇器而犯之者。
四  結夥三人以上而犯之者。
五  乘火災、水災或其他災害之際而犯之者。
六  在車站或埠頭而犯之者。
前項之未遂犯罰之。


司法院資訊處製作；財團法人民間司法改革基金會備份。
